【裁判字號】    97,訴,3212
【裁判日期】    971212
【裁判案由】    違反毒品危害防制條例
【裁判全文】
臺灣彰化地方法院刑事判決              97年度訴字第3212號
公  訴  人  臺灣彰化地方法院檢察署檢察官
被      告  甲○○
上列被告因違反毒品危害防制條例案件，經檢察官提起公訴（97
年度毒偵字第3986號），本院合議庭裁定改由受命法官獨任以簡
式審判程序審理，判決如下：
    主  文
甲○○施用第一級毒品，累犯，處有期徒刑拾月。
    犯罪事實
一、甲○○前因施用第一、二級毒品案件，經臺灣士林地方法院
    於民國94年6 月30日，以94年度訴字第396 號各判處有期徒
    刑7 月、4 月，應執行有期徒刑10月確定；又因施用第一、
    二級毒品案件，經本院於94年11月30日，以94年度訴字第16
    37號各判處有期徒刑8 月、4 月，應執行有期徒刑11月確定
    ；嗣上開四罪，復經本院於95年3 月10日，以95年度聲字第
    545 號裁定定其應執行之刑為有期徒刑1 年8 月確定；再因
    竊盜案件，經臺灣桃園地方法院於95年6 月30日，以95年度
    易字第581 號判處有期徒刑5 月確定，與上開罪刑接續執行
    ，於96年4 月20日縮短刑期假釋，迄96年8 月4 日縮刑假釋
    期滿，視為已執行完畢論。又因施用第一、二級毒品案件，
    經本院於92年12月9 日，以92年度毒聲字第2510號裁定送觀
    察、勒戒後，嗣於93年1 月7 日因無繼續施用毒品之傾向而
    執行完畢釋放，並由臺灣彰化地方法院檢察署檢察官於92年
    12月31日，以92年度毒偵字第3088號為不起訴處分確定。詎
    其猶不知悔改，於上開觀察勒戒執行完畢釋放後5 年內，復
    基於施用第一級毒品之犯意，於97年9 月3 日下午6 時，在
    其位於彰化縣彰化市○○路○ 段213 號7 樓之住處，以海洛
    因摻水用針筒注射體內之方式，施用第一級毒品海洛因1 次
    。嗣於97年9 月4 日上午10時許，為警持本院核發之搜索票
    至被告上開住處而查獲，經其同意採尿送驗後，結果呈嗎啡
    陽性反應，始悉上情。
二、案經彰化縣警察局田中分局報請臺灣彰化地方法院檢察署檢
    察官偵查起訴。
    理  由
一、按除被告所犯為死刑、無期徒刑、最輕本刑為3 年以上有期
    徒刑之罪或高等法院管轄第一審案件者外，於刑事訴訟法第
    273 條第1 項程序進行中，被告先就被訴事實為有罪之陳述
    時，審判長得告知被告簡式審判程序之旨，並聽取當事人、
    代理人、辯護人及輔佐人之意見後，裁定進行簡式審判程序
    ；除簡式審判程序、簡易程序及第376 條第1 款、第2 款所
    列之罪之案件外，第一審應行合議審判，刑事訴訟法第273
    條之1 第1 項、第284 條之1 分別定有明文。本件被告甲○
    ○所犯係死刑、無期徒刑、最輕本刑為3 年以上有期徒刑或
    高等法院管轄第一審案件以外之罪，並於本院行準備程序時
    就被訴事實為有罪之陳述，本院合議庭依前揭規定，經評議
    結果，裁定改由受命法官獨任行簡式審判程序，先予敘明。
二、上開犯罪事實，業據被告甲○○於檢察官偵查中及本院審理
    時坦承不諱，且其於97年9 月4 日為警查獲時所採取之尿液
    ，經送鑑驗結果，確呈嗎啡陽性反應，此有彰化縣警察局委
    託檢驗尿液代號與真實姓名對照認證單及詮昕科技股份有限
    公司97年9 月15日濫用藥物尿液檢驗報告（報告編號：0000
    0000）各1 紙附卷可稽，足認被告自白與事實相符，本件事
    證明確，被告犯行洵堪認定。
三、按海洛因為毒品危害防制條例第2 條第2 項第1 款所稱之第
    一級毒品，不得施用、持有。次按，犯毒品危害防制條例第
    10條施用第一級、第二級毒品之罪者，檢察官應聲請法院裁
    定，令被告入勒戒處所觀察、勒戒，經觀察、勒戒後，檢察
    官依據勒戒處所之陳報，認受觀察、勒戒人無繼續施用毒品
    傾向者，應即釋放，並為不起訴之處分；認受觀察、勒戒人
    有繼續施用毒品之傾向者，檢察官應聲請法院裁定令入戒治
    處所強制戒治，其期間為6 個月以上，至無繼續強制戒治之
    必要為止，但最長不得逾1 年，強制戒治期滿，應即釋放，
    由檢察官為不起訴之處分。觀察、勒戒或強制戒治執行完畢
    釋放後，5 年內再犯第10條之罪者，應依一般刑事訴訟程序
    予以起訴論罪科刑，此觀諸毒品危害防制條例第20條第1 項
    、第2 項、第23條第1 項、第2 項規定自明。被告前因施用
    第一、二級毒品案件，經本院於92年12月9 日，以92年度毒
    聲字第2510號裁定送觀察、勒戒後，嗣於93年1 月7 日因無
    繼續施用毒品之傾向而執行完畢釋放，並由臺灣彰化地方法
    院檢察署檢察官於92年12月31日，以92年度毒偵字第3088號
    為不起訴處分確定等情，有臺灣高等法院被告前案紀錄表1
    份在卷可佐，其於觀察、勒戒執行完畢釋放後5 年內，再犯
    本件施用毒品案件，依前述規定自應予以起訴論罪科刑。
四、核被告甲○○所為，係犯毒品危害防制條例第10條第1 項施
    用第一級毒品罪。其持有第一級毒品海洛因之低度行為，應
    為施用之高度行為所吸收，不另論罪。又被告前因施用第一
    、二級毒品案件，經臺灣士林地方法院於94年6 月30日，以
    94年度訴字第396 號各判處有期徒刑7 月、4 月，應執行有
    期徒刑10月確定；又因施用第一、二級毒品案件，經本院於
    94年11月30日，以94年度訴字第16 37 號各判處有期徒刑8
    月、4 月，應執行有期徒刑11月確定；嗣上開四罪，復經本
    院於95年3 月10日，以95年度聲字第545 號裁定定其應執行
    之刑為有期徒刑1 年8 月確定；再因竊盜案件，經臺灣桃園
    地方法院於95年6 月30日，以95年度易字第581 號判處有期
    徒刑5 月確定，與上開罪刑接續執行，於96年4 月20日縮短
    刑期假釋，迄96年8 月4 日縮刑假釋期滿，視為已執行完畢
    論等情，亦有上開前案紀錄表在卷可按，其於有期徒刑執行
    完畢後5 年內，故意再犯本件有期徒刑以上之罪，為累犯，
    應依刑法第47條第1 項之規定，加重其刑。爰審酌被告前有
    多次施用毒品前科，竟仍無視於毒品對於自身健康之戕害及
    國家對於杜絕毒品犯罪之禁令，一犯再犯，顯見上開刑罰實
    難收警惕之效，自不宜輕縱，應予嚴懲，惟斟酌修正後刑法
    刪除連續犯之規定，即採一罪一罰之刑事政策，為避免刑罰
    輕重失衡，及考量被告施用毒品僅戕害己身，犯後坦承犯行
    ，態度良好等一切情狀，量處如主文所示之刑。
據上論斷，應依刑事訴訟法第273 條之1 第1 項、第299 條第1
項前段，毒品危害防制條例第10條第1 項，刑法第11條前段、第
47條第1 項，判決如主文。
中    華    民    國    97    年    12    月    12    日
                        刑事第七庭    法  官  戰諭威
以上正本證明與原本無異。
如不服本判決應於收受判決後10日內向本院提出上訴書狀，並應
敘述具體理由; 其未敘述上訴理由者，應於上訴期間屆滿後20日
內向本院補提理由書（均須按他造當事人之人數附繕本）「切勿
逕送上級法院」。
中    華    民    國    97    年    12    月    12    日
                                      書記官  陳佳宏
附錄本案論罪科刑法條：
毒品危害防制條例第10條
施用第一級毒品者，處6 月以上5 年以下有期徒刑。
施用第二級毒品者，處3 年以下有期徒刑。


司法院資訊處製作；財團法人民間司法改革基金會備份。
